臺灣臺中地方法院民事裁定　　　　　 100年度消債聲字第93號
聲　請　人　吳秀梅
代　理　人　賴俊宏律師
債　權　人　台北富邦商業銀行股份有限公司
法定代理人　高朝陽
債　權　人　國泰世華商業銀行股份有限公司
法定代理人　汪國華
債　權　人　美商花旗銀行股份有限公司
法定代理人　利明
債　權　人　渣打銀行股份有限公司
法定代理人　麥侃哲
債　權　人　香港商香港上海豐銀行股份有限公司
法定代理人　顧銳賢
債　權　人　玉山商業銀行股份有限公司
法定代理人　黃永仁
債　權　人　台新國際商業銀行股份有限公司
法定代理人　蔡孟峰
債　權　人　大眾商業銀行股份有限公司
法定代理人　陳建平
債　權　人　中國信託商業銀行股份有限公司
法定代理人　羅聯福
債　權　人　遠東國際商業銀行股份有限公司（原債權人：友邦
　　　　　　國際商業銀行）
法定代理人　洪信德
代　理　人　吳希睿
上列當事人因債務人聲請消費者債務清理事件，清算終結後，債
務人聲請本院裁定免責，本院裁定如下：
    主  文
債務人吳秀梅應予免責。
    理  由
一、按消費者債務清理條例(下稱同條例)第141條規定，債務人
    因同條例第133條之情形，受不免責之裁定確定後，繼續清
    償達該條規定之數額，且各普通債權人受償額均達其應受分
    配額時，得聲請法院裁定免責。
二、查債務人吳秀梅前依本條例聲請更生，其更生方案未獲全體
    無擔保債權人可決，致未經認可。本院因之依同條例第61條
    與85條之規定裁定開始清算同時終止清算。另因債務人有固
    定收入暨其聲請清算(聲請更生視為清算之聲請)前可處分所
    得扣除自己及依法應受其扶養者所必要生活費用之數額計有
    新台幣(下同)204,048元，本院乃依同條例第133條規定裁定
    不免責，以上各情，有本案卷所附各更生、清算暨免責卷可
    參。
三、茲據債務人陳報其已依首引法條規定清償204,120元乙節，
    既有其所提匯款單據，暨清算還款方案等在卷可考，且債權
    人等亦不否認其情，堪認真正。從而債務人請求裁定免責核
    與首引法條規定相符應予准許。
四、至債務人富邦銀行稱債務人所得如有增加應提高清償成數，
    另債權人玉山銀行稱債務人所提更生方案清償比例達83%，
    現清償約20%即可免責不公平，其餘債權人另有主張債務人
    有同條例第134條第4款、第8款之不免責事由等情。惟查債
    務人依同條例第141條之規定聲請免責，係以其清償額達第
    133條規定計算之可處分餘額為標準。債權人主張第141條規
    定非必免責既主張債務人現今所得如有增加應增加清償額始
    可免責等情，核非可採。且債務人之更生方案既經債權人否
    決而開始清算，其更生方案之清償比例亦非第141條得斟酌
    之要件，雖有不平，惟此乃債權人否決更生方案所肇致，不
    得資為免責與否之要件。另查債務人所積欠債務固均多為網
    路借貸，有各債權銀行陳報狀及消費明細附本院消債聲卷可
    稽，惟該等借貸乃各債權銀行允許之借貸額度，不能因債務
    人依債權人同意信貸之額度貸款，即推論債務人有奢侈浪費
    ；又觀諸前揭消費明細，亦查無重大奢侈商品或賭博之情事
    ，債權人等據之主張債務人仍應不免責等語，核非可採。
五、據上論斷，爰依消費者債務清理條例第141條規定裁定如主
    文。
中    華    民    國   100    年    12    月    13    日
                      民事庭法      官  張良華
上為正本係照原本作成
如不服本裁定，應於裁定送達後10日內，以書狀向本院提出抗告
，並繳納抗告費新臺幣1千元
中    華    民    國   100    年    12    月    13    日
                            書  記  官